【裁判字號】    90,訴,1879
【裁判日期】    901016
【裁判案由】    強盜等
【裁判全文】
臺灣高雄地方法院刑事判決                          九十年度訴字第一八七九號
    公  訴  人  臺灣高雄地方法院檢察署檢察官
    被      告  乙○○
    指定辯護人  本院公設辯護人丙○○
右列被告因強盜等案件，經檢察官提起公訴（九十年度偵字第七二○七號），本院判
決如左：
    主  文
乙○○意圖為自己不法之所有，以強暴，致使不能抗拒，而取他人之物，處有期徒刑
參年參月；又以加害生命、身體、自由之事，恐嚇他人致生危害於安全，處有期徒刑
參月；應執行有期徒刑參年肆月。
    事  實
一、乙○○於民國（下同）九十年四月四日上午十二時二十分許，至高雄市前鎮區○
    ○○街一號甲○○所經營之范西藥房內，向甲○○借款新台幣（下同）一千元遭
    拒絕後，竟意圖為自己不法之所有，佯稱借用廁所而至該西藥房後方廚房拿取甲
    ○○所有之水果刀一把後，走至甲○○身旁持刀指向甲○○腰部稱：你錢要不要
    拿出來，我現在已經抓狂了，錢不拿出來我要刺下去等語，強迫甲○○交付金錢
    ，致甲○○不能抗拒，而交出口袋內之現款二千餘元予乙○○，乙○○取得現款
    後隨即離去。同年四月六日下午三時三十分許，乙○○復至上開西藥房門外拍打
    紗門要求借款，因甲○○拒絕借款且拒不開門，乙○○竟另行起意恐嚇甲○○稱
    ：你就不要出門，出門我就給你好看等語，致甲○○心生畏懼，足生危害於安全
    。嗣於同年四月十一日上午十一時四十分許，乙○○再至該西藥房欲借款五百元
    ，經甲○○趁機報警後為警當場查獲。
二、案經高雄市政府警察局前鎮分局報請臺灣高雄地方法院檢察署檢察官偵查起訴。
    理  由
一、訊據被告乙○○矢口否認有何犯行，辯稱：我沒有向甲○○借錢，也沒有拿刀恐
    嚇他，我只是去買藥賒帳云云。然查，右揭事實業經告訴人甲○○指訴綦詳，參
    以（一）被害人即告訴人甲○○與被告並無怨懟，且在與被告住所高雄市○鎮區
    ○○路三二七巷十之三號毗鄰之瑞崗一街一號開店營業，果確無其事，應無誣陷
    而開罪被告之理；（二）被告於警訊中自承無錢卻要向被害人甲○○購藥，顯與
    常情有違；（三）被告係於九十年四月十一日上午十一時四十分許，站在瑞崗一
    街被害人甲○○西藥房旁之防火巷，被害人甲○○報警後與之對話拖延時間嗣警
    到達現場後，被告始為警逮捕，亦為被告所自承，核與被害人甲○○所述及證人
    即前往逮捕之警員林瑞政證述之情節相符，果真被告確係前往被害人甲○○住處
    借錢，何以不光明正大由店門進入，被害人又豈敢報警並與之對話拖延時間嗣警
    到達後逮捕被告；（四）被告於偵查中自稱：（於四月四月）那刀不知從那裡來
    的；於本院審理時卻改稱：刀子我是要切水果用的等語；不僅前後供述不一，且
    未帶水果卻持水果刀至別人家裡要切水果，亦不符合常情；被告上開辯解，顯屬
    飾卸之詞，自不足採。此外復有相片六幀在卷、水果刀乙把扣案可稽，事證明確
    ，被告犯行堪予認定，應予依法論科。
二、核被告乙○○所為，係犯刑法第三百二十八條第一項之強盜罪、第三百零五條之
    恐嚇罪。被告所犯上揭二罪間，犯意各別、行為互異，應予分論併罰。爰審酌被
    告素行非佳，有臺灣高等法院被告全國前案紀錄表乙份在卷可考，不思上進，竟
    以此強盜手段強取被害人財物，於事後被害人拒絕再給予金錢時更對被害人恐嚇
    ，犯後猶圖飾卸，然所得之財物不多，並其他一切情狀，分別量處如主文所示之
    刑，並定其應執行刑，以示懲儆。至扣案之水果刀乙把並非被告所有，亦非違禁
    物，爰不予宣告沒收，附此敘明。
據上論斷，應依刑事訴訟法第二百九十九條第一項前段、刑法第三百二十八條第一項
、第三百零五條、第五十一條第五款、罰金罰鍰提高標準條例第一條前段，判決如主
文。
本案經檢察官李門騫到庭執行職務。
中      華      民      國      九十      年      十      月    十六    日
                                  臺灣高雄地方法院刑事第二庭
                                      法  官  張世賢
右正本證明與原本無異。
如不服本判決，應於判決送達後十日內，向本院提出上訴狀。
                                      書記官  蔡琬玲
中      華      民      國      九十      年      十      月    十六    日
附錄所犯法條：
中華民國刑法第三百零五條
 (恐嚇危害安全罪)
以加害生命、身體、自由、名譽、財產之事，恐嚇他人致生危害於安全者，處二年以
下有期徒刑、拘役或三百元以下罰金。
中華民國刑法第三百二十八條
 (普通強盜罪)
意圖為自己或第三人不法之所有，以強暴、脅迫、藥劑、催眠術或他法，至使不能抗
拒，而取他人之物或使其交付者，為強盜罪，處三年以上十年以下有期徒刑。
以前項方法得財產上不法之利益或使第三人得之者，亦同。
犯強盜罪因而致人於死者，處死刑或無期徒刑，致重傷者，處無期徒刑或七年以上有
期徒刑。
第一項及第二項之未遂犯罰之。
預備犯強盜罪者，處一年以下有期徒刑、拘役或三百元以下罰金。


司法院資訊處製作；財團法人民間司法改革基金會備份。
